臺灣臺中地方法院民事裁定　　　　　 100年度司財管字第26號
聲　請　人　財政部有財產局臺灣中區辦事處
法定代理人　廖蘇隆
非訟代理人　傅姬禎
上列聲請人聲請指定被繼承人盧菊美、盧美年遺產管理人事件，
本院裁定如下：
    主  文
指定財政部國有財產局臺灣中區辦事處為被繼承人盧菊美、盧美
年之遺產管理人。
程序費用由被繼承人盧菊美、盧美年之遺產負擔。
    理  由
一、按繼承開始時，繼承人有無不明，而無親屬會議或親屬會議
    未於一個月內選定遺產管理人者，利害關係人得聲請法院選
    任遺產管理人，並由法院依公示催告程序，定六個月以上之
    期限，公告繼承人，命其於期限內承認繼承，民法第一千一
    百七十七條、第一千一百七十八條第一項、第二項定有明文
    。
二、本件聲請意旨略以：被繼承人盧菊美（女、民國三十一年一
    月二十五日出生、生前最後住所：臺中州豐原郡大雅庄西員
    寶二十七番地）、盧美年（女、民國三十三年七月二十九日
    出生、生前最後住所：臺中州豐原郡大雅庄西員寶二十七番
    地）經本院以一００年度亡第三號判決宣告均於四十六年七
    月一日死亡在案。今被繼承人盧菊美、盧美年死後尚留有遺
    產，惟渠等繼承人處於有無不明之狀態，且無親屬會議選定
    遺產管理人，致該遺產無人管理，聲請人為被繼承人生前之
    財產管理人，為免財產管理人職務終結後將無人管理被繼承
    人之遺產，為此依法聲請指定聲請人為被繼承人盧菊美、盧
    美年之遺產管理人等語，並提出本院九十八年度司財管字第
    四一號裁定暨確定證明書、九十九年度家催字第一一號裁定
    暨確定證明書、一００年度亡字第三號判決各一份及土地建
    物查詢資料表二份（均影本）等件為證。
三、經查：
  (一)聲請人主張被繼承人盧菊美、盧美年經本院以一００年度亡
    字第三號判決宣告死亡在案，渠等身後留有遺產，惟繼承人
    有無不明等情，業據聲請人提出本院九十八年度司財管字第
    四一號裁定暨確定證明書、九十九年度家催字第一一號裁定
    暨確定證明書、一００年度亡字第三號判決及土地建物查詢
    資料表（均影本）等件為證，堪信為真實。從而聲請人聲請
    選任被繼承人之遺產管理人，揆諸前揭法條規定，為有理由
    ，應予准許。
  (二)另遺產管理人之設，旨在管理保存及清算遺產，以免遺產散
    失，是以遺產管理人具有相當之公益色彩；又選任遺產管理
    人，除慮及管理遺產之公平性外，須考慮其適切性，亦即可
    對其遺產、遺債之情形瞭解較深，復與遺債債權人無利害共
    同關係而得忠誠處理者，優先選任為宜。參諸民法一千一百
    八十五條規定，無繼承人承認繼承，其遺產於清償債權，並
    交付遺贈物後，如有謄餘，歸屬國庫。又國有財產局為國庫
    之綜理機關，國有財產法第九條第二項規定甚明，其備有財
    產管理專才，且聲請人即財政部國有財產局臺灣中區辦事處
    經本院於九十九年一月十四日以九十八年度司財管字第四一
    號民事裁定選任為被繼承人盧菊美、盧美年之財產管理人，
    其對盧菊美、盧美年之財產狀況應知之甚詳，要能擔任本件
    遺產管理人職務。執此，本院認為由其擔任被繼承人盧菊美
    、盧美年之遺產管理人，應屬妥適，爰指定之。
四、依非訟事件法第一百五十七條，裁定如主文。
中    華    民    國   100    年    4     月    13    日
                  家事法庭    司法事務官  林敬程
以上為正本係照原本作成。
如對本裁定抗告，須於裁定送達後十日之不變期間內，向本院提
出抗告狀（須附繕本）。
中    華    民    國   100    年    4     月    13    日
                              書  記  官  曾惠雅